【裁判字號】    97,訴緝,47
【裁判日期】    970820
【裁判案由】    違反毒品危害防制條例
【裁判全文】
臺灣彰化地方法院刑事判決        九十七年度訴緝字第四七號
公  訴  人  臺灣彰化地方法院檢察署檢察官
被      告  甲○○
                    弄20號
                    （
上列被告因違反毒品危害防制條例案件，經檢察官提起公訴（九
十七年度毒偵字三五五號），由本院合議庭裁定依簡式審判程序
審理判決如下：
    主  文
甲○○施用第一級毒品，累犯，處有期徒刑拾月。扣案之海洛因
壹包（淨重零點零玖公克、包裝重零點貳伍公克）沒收銷燬之。
    事  實
一、甲○○前曾於民國八十八年二月四日，因違反麻醉藥品管理
    條例、轉讓禁藥等案件，經臺灣高等法院以八十七年度上訴
    字第四九０五號分別判處有期徒刑五年二月、十月，並定應
    執行刑為有期徒刑五年十月確定；又於九十二年一月十日，
    因施用第二級毒品案件，經臺灣板橋地方法院以九十一年度
    板簡字第一七四七號判處有期徒刑四月，得易科罰金確定，
    前揭二刑期經入監接續執行後，已於九十五年二月二十八日
    執行完畢【其後接執行於九十二年三月十七日，經臺灣板橋
    地方法院九十一年度板簡字第一八四０號違反槍砲彈藥刀械
    管制條例一案判處之拘役二十日（得易科罰金）刑期，並於
    九十五年三月二十日執行完畢】。其又因上開經臺灣板橋地
    方法院以九十一年度板簡字第一七四七號判處罪刑確定之施
    用第二級毒品犯行，經裁定送執行強制戒治，後經戒治所評
    定合格，認無繼續戒治之必要，於九十二年四月四日停止戒
    治，所餘期間付保護管束，並因上開保護管束業於九十二年
    十月二日期滿未經撤銷而視為執行完畢。詎仍不知警惕，於
    上開強制戒治執行完畢後五年內，又另行基於施用第一級毒
    品之犯意，於九十六年十一月十八日下午十一時餘許（起訴
    書誤載為十一時餘許），在新竹縣竹北市○○路名不詳之某
    工地，以將少許海洛因粉末置入注射針筒內加水混合後，再
    以針筒注射手臂施用之方式，施用第一級毒品海洛因一次。
    嗣其於九十六年十一月十九日下午二時五十八分許，在苗栗
    縣頭份鎮○○○路與中央路口旁，因另案為警緝獲之際，自
    動將其於前開時、地施用海洛因一次剩餘之海洛因一包（淨
    重零點零九公克、包裝重零點二五公克）取交警方扣案，並
    主動向警員坦承有前開施用海洛因一次之犯行；惟其於本案
    經公訴人起訴後，經本院傳、拘無著而逃匿，由本院於九十
    七年三月二十四日發布通緝後，始於九十七年八月四日下午
    六時四十分許為警緝獲到案。
二、案經苗栗縣警察局頭份分局報請臺灣苗栗地方法院檢察署檢
    察官偵查後，呈請臺灣高等法院檢察署檢察長核轉臺灣彰化
    地方法院檢察署檢察官起訴，由本院合議庭裁定依簡式審判
    程序審理。
    理  由
一、訊據被告甲○○對於上揭事實坦承不諱，且有「苗栗縣警察
    局頭份分局毒品犯罪嫌疑人尿液採驗作業管制紀錄」、正修
    科技大學超微量研究科技中心出具之檢驗報告及法務部調查
    局鑑定書各一份在卷可稽，並有被告所有、供其於九十六年
    十一月十八日下午十一時餘許施用海洛因一次剩餘之海洛因
    一包（淨重零點零九公克、包裝重零點二五公克）扣案可佐
    ，足認被告之自白與事實相符。此外，復有臺灣彰化地方法
    院檢察署刑案資料查註紀錄表、臺灣高等法院被告前案紀錄
    表、在監在押全國紀錄表各一份在卷可考，本件事證明確，
    被告犯行洵足認定。
二、按海洛因係毒品危害防制條例所定之第一級毒品，不得非法
    施用。核被告所為，係犯毒品危害防制條例第十條第一項之
    施用第一級毒品罪。其為供施用第一級毒品而持有該級毒品
    之低度行為，應為施用之高度行為所吸收，不另論罪。又被
    告前曾於八十八年二月四日，因違反麻醉藥品管理條例、轉
    讓禁藥等案件，經臺灣高等法院以八十七年度上訴字第四九
    ０五號分別判處有期徒刑五年二月、十月，並定應執行刑為
    有期徒刑五年十月確定；又於九十二年一月十日，因施用第
    二級毒品案件，經臺灣板橋地方法院以九十一年度板簡字第
    一七四七號判處有期徒刑四月，得易科罰金確定，前揭二刑
    期經入監接續執行後，已於九十五年二月二十八日執行完畢
    【其後接執行於九十二年三月十七日，經臺灣板橋地方法院
    九十一年度板簡字第一八四０號違反槍砲彈藥刀械管制條例
    一案判處之拘役二十日（得易科罰金）刑期，並於九十五年
    三月二十日執行完畢】，有臺灣彰化地方法院檢察署刑案資
    料查註紀錄表、臺灣高等法院被告前案紀錄表各一份在卷可
    考，其於五年以內故意再犯本件有期徒刑以上之罪，應依刑
    法第四十七條第一項之規定論以累犯，並加重其刑。再被告
    於九十六年十一月十九日下午二時五十八分許，在苗栗縣頭
    份鎮○○○路與中央路口旁，因另案為警緝獲之際，雖自動
    將其於九十六年十一月十八日下午十一時餘許施用海洛因一
    次剩餘之海洛因一包（淨重零點零九公克、包裝重零點二五
    公克）取交警方扣案，並主動向警員坦承有前開施用海洛因
    一次之犯行；然被告嗣因逃匿乃經本院發布通緝而緝獲，是
    被告既在本院審理時逃匿，即無主動接受裁判之意，核與刑
    法第六十二條前段所規定之自首要件不合，被告所為上開施
    用第一級毒品罪，自無依自首規定減刑之餘地（最高法院八
    十六年度臺上字第一九五一號刑事判決意旨參照），附此敘
    明。爰審酌被告之素行、犯罪之動機、目的、施用毒品係戕
    害自身健康、施用海洛因一次之手段、所生危害及其犯罪後
    之態度等一切情狀，量處如主文所示之刑（本院酌以上情，
    認量處如主文所示之刑，已足以懲治被告前開施用海洛因一
    次之犯行；蒞庭檢察官於本院審理時對被告求處有期徒刑一
    年，尚稍為重，附予敘明），以示懲儆。
三、扣案之海洛因一包（淨重零點零九公克、包裝重零點二五公
    克），係被告所有、供其於九十六年十一月十八日下午十一
    時餘許施用海洛因一次所剩餘之毒品，已據被告供明在卷，
    屬查獲之第一級毒品，應依毒品危害防制條例第十八條第一
    項前段之規定宣告沒收銷燬之。
據上論斷，應依刑事訴訟法第二百七十三條之一第一項、第二百
九十九條第一項前段，毒品危害防制條例第十條第一項、第二十
三條第二項、第十八條第一項前段，刑法第十一條、第四十七條
第一項，判決如主文。
本案經檢察官吳芙如到庭執行職務
中    華    民    國  九十七  年    八    月  二十    日
                  刑事第八庭    法  官  李雅俐
以上正本證明與原本無異。
如不服本判決，應於判決送達後10日內，向本院（切勿逕送臺灣
高等法院臺中分院）提出上訴狀，上訴書狀應「敘述具體上訴理
由」，並按他造當事人之人數附繕本。
中    華    民    國  九十七  年    八    月  二十    日
                                書記官  陳秀娟
附錄論罪科刑法條：
毒品危害防制條例第十條第一項：
施用第一級毒品者，處六月以上五年以下有期徒刑。


司法院資訊處製作；財團法人民間司法改革基金會備份。
